臺灣高等法院臺南分院刑事裁定　　　　　　九十一年度抗字第二八號　　　Ｃ
　　　抗　告　人
　　　即　被　告　甲　○　○
右列抗告人因違反台灣地區與大陸地區人民關係條例案件，不服中華民國九十一年八
月二十二日台灣台南地方法院第一審裁定（九十一年度訴字第五八號），提起抗告，
本院裁定如左：
      主      文
抗告駁回。
      理      由
一、抗告意旨略以：(1)抗告人二人於民國（下同）九十一年八月九日，收到原審九十
    一年度訴字第五八號刑事判決後，已於九十一年八月十七日至郵局，以郵寄方式
    ，向原審法院，提起上訴狀。依抗告人於九十一年八月十七日到郵局，提出上訴
    狀時間來看，抗告人理應仍算在上訴期間十日期限內，提出上訴。(2)本件因抗告
    人不諳法律，又因工作緣故，致無法親自到原審法院，提出上訴狀，以致上訴時
    間延誤，懇請准予抗告人得提起上訴。為此，提起抗告，求為撤銷原裁定云云。
二、按上訴期間為十日，自送達判決後起算，刑事訴訟法第三百四十九條前段定有明
    文。又原審法院認上訴不合法律上之程式或法律上不應准許或其上訴權已經喪失
    者，應以裁定駁回之，刑事訴訟法第三百六十二條前段亦定有明文。
三、次查本件抗告人即被告甲○○、乙○○，分係於九十一年八月七日及九十一年八
    月六日，收受本案原審判決正本之送達，有送達證書二紙附卷可稽（詳原審卷(二)
    二○六、二一四頁）。抗告人甲○○、乙○○二人，係住於原審法院管轄區域台
    南市境內，無加計在途期間問題（法院訴訟當事人在途期間標準第二條在途期間
    表參照）。依此抗告人甲○○、乙○○上訴期間，應分別算至九十一年八月十七
    日、（周休二日可延至八月十九日）、九十一年八月十六日，即均已屆滿。然抗
    告人甲○○、乙○○二人，竟均遲至九十一年八月二十日，始向原審提起上訴，
    有原審法院蓋於抗告人上訴書狀日期戳章在卷可憑（詳原審卷(二)二四八、二五五
    頁），顯均已逾法定十日上訴不變期間。是本件抗告人提起上訴，應屬上訴不合
    法律上之程式。又關於上訴十日不變期間之計算，當事人郵遞上訴書狀者，以書
    狀到達法院之日，為提出於法院之日（最高法院六十九年台抗字第二三六號判例
    意旨參照）。本件抗告人二人上訴書狀到達法院之日，均為九十一年八月廿日，
    已如前述。則抗告人雖於九十一年八月十七日即郵寄上訴書狀，但抗告人上訴書
    狀，到達法院日期，既已在九十一年八月十六日、十九日之上訴期限屆滿後，自
    屬上訴逾期，要難以其等向郵局提出上訴狀郵寄日期，視為書狀到達法院之日，
    併此敘明。
四、原裁定以抗告人二人均逾上訴期間提起上訴，因而裁定駁回抗告人上訴。本院經
    核原判決認事用法，均無違誤。抗告人抗告意旨，指摘原裁定不當，為無理由，
    應予駁回。
五、據上論斷，應依刑事訴訟法第四百十二條，裁定如主文。
中    華    民    國      九十一      年      九      月    十九        日
                                  臺灣高等法院臺南分院刑事第七庭
                                      審判長法官  蔡    崇    義
                                            法官  許    進    國
                                            法官  董    武    全
右正本證明與原本無異。
如不服本裁定應於送達後五日內向本院提出抗告狀。
                                      法院書記官  黃    全    忠
中    華    民    國      九十一      年      九      月      二十三    日
附錄法條：
刑事訴訟法第四百一十五條第一項第一款：
對於抗告法院之裁定，不得再行抗告。但對於其就左列抗告所為之裁定，得提起再抗
告：
一  對於駁回上訴之裁定抗告者。
二  對於因上訴逾期聲請回復原狀之裁定抗告者。
三  對於聲請再審之裁定抗告者。
四  對於第四百七十七條定刑之裁定抗告者。
五  對於第四百八十六條聲明疑義或異議之裁定抗告者。
六  證人、鑑定人、通譯及其他非當事人對於所受之裁定抗告者。
前項但書之規定，於依第四百零五條不得抗告之裁定，不適用之。
